【裁判字號】    90,上訴,1446
【裁判日期】    900613
【裁判案由】    違反槍砲彈藥刀械管制條例
【裁判全文】
臺灣高等法院刑事判決                            九十年度上訴字第一四四六號
    上  訴  人
    即  被  告  丙○○
右上訴人因違反槍砲彈藥刀械管制條例案件，不服臺灣板橋地方法院八十九年度訴字
第一六二一號，中華民國九十年三月六日第一審判決（起訴案號：臺灣板橋地方法院
檢察署八十九年度偵字第四一○四號），提起上訴，本院判決如左：
    主  文
上訴駁回。
    事  實
一、丙○○於民國八十七年間因違反麻醉藥品管理條例案件，經原審判處有期徒刑四
    月確定，嗣於八十七年十月二十八日易科罰金執行完畢，竟不知悔改，於八十九
    年間未經許可，在臺北縣三峽鎮○○街四十八號即丙○○經營之「生明鐵工廠」
    ，持有具有殺傷力之制式口徑九mm半自動手槍子彈一顆。嗣於八十九年二月十六
    日十七時許，為警在前揭「生明鐵工廠」內之廢鐵筒，查獲前揭子彈一顆。
二、案經桃園縣警察局大溪分局報請臺灣板橋地方法院檢察署檢察官偵查起訴。
    理  由
一、上訴人即被告丙○○經傳雖未到庭，惟據其以前陳述，矢口否認右開犯行，並辯
    稱：扣案之子彈不知是何人所有，因為伊工廠大門常開啟，任由鄰居朋友進出，
    鐵筒內之子彈非伊所有，可能被人栽贓云云。經查，前揭制式子彈一顆與其餘二
    顆玩具槍用之金屬空彈殼及安非他命毛重二點五公克及分裝袋二二一個及電子磅
    秤一個係在被告自宅正後方被告所有之生明鐵工廠間廢鐵筒內查獲，另外被告住
    處房間內查獲有吸食安非他命使用後之鋁箔紙二張，業經證人即查獲員警乙○○
    、甲○○供述在卷，並有搜索扣押筆錄及警訊筆錄現場圖等在卷可稽。又證人即
    被告之前女友丁○○於警訊中證稱：警方所查獲安非他命、磅秤、制式子彈、改
    造玩具子彈、鋁箔紙均是被告丙○○所有等語（見偵卷第十一頁），足見該扣案
    子彈為被告所有，被告空言指摘遭人栽贓，顯然無稽。又前揭子彈經送鑑驗結果
    ，認係制式口徑九ｍｍ半自動手槍子彈，認具殺傷力，此有內政部警政署刑事警
    察局八十九年刑鑑字第二三五四四鑑驗通知書（附於偵卷第四十四頁）可稽。雖
    證人丁○○嗣於原審及本院審理時翻異前供，否認曾於警訊中為前開證詞。惟被
    告房間所查獲之鋁箔紙二張，與工廠廢鐵筒內之安非他命有關，而扣案子彈與安
    非他命同置一處，難謂該子彈與被告毫無關係。被告所辯顯係卸責之詞，不足採
    信。本件事證明確，被告犯行已臻明確，應依法論科。
二、核被告所為，係犯修正後之槍砲彈藥刀械管制條例第十二條第四項未經許可持有
    子彈罪。被告於八十七年間因違反麻醉藥品管理條例案件，經原審判處有期徒刑
    四月確定，嗣於八十七年十月二十八日易科罰金執行完畢，此有臺灣高等法院檢
    察署刑案紀錄簡覆表一件在卷可按，其於五年內再犯本件有期徒刑之罪，為累犯
    ，應依法加重其刑。原審審酌被告犯罪之動機、目的、手段、持有彈藥之種類及
    數量、智識程度、犯罪後態度等一切情狀，依槍砲彈藥刀械管制條例第十二條第
    四項、刑法第十一條前段、第四十七條、第四十一條第一項、第四十二條第二項
    、第三十八條第一項第一款，罰金罰鍰提高標準條例第二條、現行法規所定貨幣
    單位折算新台幣條例第二條，判處被告有期徒刑五月，併科罰金新台幣四萬元，
    並諭知有期徒刑易科罰金及罰金易服勞役之折算標準，扣案之前揭子彈一顆，具
    有殺傷力，屬違禁物，應依法宣告沒收，認事用法殊無不合。被告上訴猶執陳詞
    否認犯罪，非有理由，應予駁回。
三、被告丙○○經合法傳喚，無正當理由不到庭，爰不待其陳述逕行判決。
據上論斷，應依刑事訴訟法第三百六十八條、第三百七十一條，判決如主文。
本案經檢察官謝英民到庭執行職務。
中      華      民      國      九十      年      六      月    十三    日
                              臺灣高等法院刑事第五庭
                                  審判長法  官  曾  德  水
                                        法  官  林  立  華
                                        法  官  楊  貴  雄
右正本證明與原本無異。
如不服本判決應於收受送達後十日內向本院提出上訴書狀，其未敘述上訴之理由者並
得於提起上訴後十日內向本院補提理由書（均須按他造當事人之人數附繕本）。
                                        書記官  林  淑  貞
中      華      民      國      九十      年      六      月    十五    日
附錄：本判決論罪科刑法條全文
修正後槍砲彈藥刀械管制條例第十二條第四項：
四未經許可，持有、寄藏或意圖販賣而陳列子彈者，處五年以下有期徒刑，併科新臺
  幣三百萬元以下罰金。


司法院資訊處製作；財團法人民間司法改革基金會備份。
